最高法院刑事判決                                八十八年度台上字第一三七號
    上  訴  人  甲○○
右上訴人因偽造文書案件，不服台灣高等法院高雄分院中華民國八十七年一月二十六
日第二審判決（八十六年度上訴字第二四八五號，起訴案號：台灣高雄地方法院檢察
署八十五年度偵字第二二三八○號），提起上訴，本院判決如左：
    主  文
上訴駁回。
    理  由
按刑事訴訟法第三百七十七條規定，上訴於第三審法院，非以判決違背法令為理由，
不得為之。是提起第三審上訴，應以原判決違背法令為理由，係屬法定要件。如果上
訴理由狀並未依據卷內訴訟資料，具體指摘原判決不適用何種法則或如何適用不當，
或所指摘原判決違法情事，顯與法律規定得為第三審上訴理由之違法情形，不相適合
時，均應認其上訴為違背法律上之程式，予以駁回。本件原判決綜合調查證據之結果
，認上訴人甲○○牽連犯有刑法第二百十六條、第二百十條行使偽造私文書罪，同法
第二百十六條、第二百十五條行使業務上登載不實文書罪，及稅捐稽徵法第四十一條
公司負責人以不正當方法逃漏稅捐罪之事實，因而撤銷第一審之科刑判決，改判仍依
牽連犯關係從一重之前罪處斷，處有期徒刑月，偽造之「葉素合」印章壹顆、民國
八十三年一至十二月薪資印領清冊上偽造之「葉素合」印文拾貳枚均沒收，已詳述其
所憑之證據及認定之理由。按事實之認定及證據之取捨，乃事實審法院之職權，苟無
違反經驗法則及論理法則，自難指為違法。原判決論處上訴人本件罪刑，已詳述其憑
據及取捨證據之心證理由，核與證據法則尚無違誤。上訴意旨仍謂：伊承攬之工程分
散六個地方，工人分別由各工地工頭負責僱用，且伊與被害人葉素合素昧平生，無從
取得其身分證以供報稅，又伊身為公司負責人，殊無為區區新台幣三萬八千二百五十
元之稅金而甘冒刑責之理，顯見伊無犯罪故意云云，係對原判決已詳為論斷與說明之
事項，再為事實上之爭執，殊非適法之第三審上訴理由。又緩刑之宣告，除應具備刑
法第七十四條所定條件外，並須有可認為以暫不執行刑罰為適當之情形，始得為之，
亦屬法院裁判時得依職權自由裁量之事項，上訴人尚不得以原判決未諭知緩刑指為違
背法令。此外，上訴人徒憑己意，對原審職權之適法行使及原判決理由已詳為說明之
事項，任意爭辯，顯與法定上訴第三審之形式要件不符，其上訴違背法律上之程式，
應予駁回，本件既從程序上駁回上訴，上訴請求逕行宣告緩刑，無從審酌。
據上論結，應依刑事訴訟法第三百九十五條前段，判決如主文。
中      華      民      國    八十八    年      一      月     十四     日
                              最高法院刑事第八庭
                                  審判長法官  謝  家  鶴
                                        法官  洪  文  章
                                        法官  花  滿  堂
                                        法官  陳  世  淙
                                        法官  洪  佳  濱
      右正本證明與原本無異
                                              書  記  官
中      華      民      國    八十八    年      一      月     二十     日
